【裁判字號】    98,簡上,1018
【裁判日期】    981130
【裁判案由】    傷害
【裁判全文】
臺灣板橋地方法院刑事判決            98年度簡上字第1018號
上  訴  人
即  被  告  乙○○
                      樓之1
                    （現另案於臺灣宜蘭監獄執行）
上列上訴人即被告因傷害案件，不服本院中華民國98年7 月23日
98年度簡字第3957號第一審刑事簡易判決（聲請簡易判決處刑案
號：97年度偵字第33814 號），提起上訴，本院管轄之第二審合
議庭判決如下：
    主    文
原判決撤銷。
乙○○共同傷害人之身體，累犯，處有期徒刑伍月，如易科罰金
，以新臺幣壹仟元折算壹日。
    事  實
一、乙○○前因違反毒品危害防制條例案件，於民國96年12月27
    日，經本院以96年簡字第7348號判決判處有期徒刑5 月，經
    減刑為2 月15日，於97年4 月15日易科罰金執行完畢。詎仍
    不知悔改，於97年9 月26日9 時許（聲請簡易判決處刑書誤
    載為9 月29日），因甲○○積欠丙○○款項，丙○○邀約乙○○至臺北縣板橋市○○路60號之麥當勞雨農店一起協同商
    討還債事宜，乙○○乃請友人姓名年籍不詳綽號「阿智」之
    成年男子一同前往，雙方因協調債務發生爭執，乙○○與綽
    號「阿智」之成年男子竟基於共同傷害他人身體之犯意聯絡
    ，二人徒手毆打甲○○，致甲○○受有右頰多處瘀傷各4 公
    分、左前額瘀傷4 公分、左頷瘀傷各5 公分、3 公分、頸部
    7 處瘀傷各8 公分、5 公分X2、3 公分X4、右鎖骨瘀傷4 公
    分、左胸瘀傷4X4 公分、右肩瘀傷7X5 公分、右臂瘀傷6 公
    分、左肩瘀傷5X3 公分、右前臂瘀傷10X6公分、左臂瘀傷各
    5 公分、4 公分、左手背瘀傷各7X5 公分、2X0. 5公分、背
    部瘀傷各7X5 公分、2X0.5 公分、2X0.5 公分、右頭皮瘀傷
    2 公分、右膝瘀傷2X3 公分，右小腿擦挫傷3 公分及下門齒
    斷裂2 顆等傷害。
二、案經甲○○訴由臺北縣政府警察局海山分局報請臺灣板橋地
    方法院檢察署檢察官聲請簡易判決處刑。
    理  由
一、按被告以外之人於審判外之陳述，雖不符前4 條之規定，而
    經當事人於審判程序同意作為證據，法院審酌該言詞陳述或
    書面陳述作成時之情況，認為適當者，亦得為證據。當事人
    或辯護人於法院調查證據時，知有第159 條第1 項不得為證
    據之情形，而未於言詞辯論終結前聲明異議者，視為有前項
    之同意。刑事訴訟法第159 條之5 定有明文。本案被告於本
    院審理時對於檢察官所提各項證據方法之證據能力，均表示
    「沒意見」，且本案言詞辯論終結前，被告並未爭執被告以
    外之人於審判外之言詞或書面陳述，無證據能力，揆諸上開
    規定，應認被告已同意上開各該證據方法得作為證據，而本
    院審酌上開各該證據均非非法取得之證據，並無證據力明顯
    過低之情形，復經本院於審判期日就上開證據依法進行調查
    、辯論，依法自有證據能力，附此敘明。
二、訊據被告固坦承有陪同證人丙○○於上開時地與告訴人甲○○協商債務，惟矢口否認有何傷害之犯行，辯稱：伊當天為
    阻止告訴人甲○○離去，僅與告訴人發生拉扯，是告訴人自
    己不慎摔倒受傷云云。然查：被告與綽號「阿智」之成年男
    子共同於上開時、地傷害告訴人甲○○之情，業據告訴人甲○○於警詢、偵查中及本院審理時均指述歷歷（見偵查卷第
    16、116 頁，本院98年11月16日審理筆錄），而告訴人受有
    上開之傷害，並有行政院衛生署臺北醫院97年9 月26日出具
    之診斷證明書1 份附卷足佐（見偵查卷第28頁），且告訴人
    於案發當日即赴臺北醫院治療，觀諸上開被告傷勢記載情形
    ，核與告訴人指訴之情節相符，足徵告訴人提出之驗傷診斷
    書所載傷勢確係被告及綽號「阿智」成年男子之行為所致，
    再者，告訴人受傷情形為右頰、左前額、左頷、頸部、右鎖
    骨、左胸、右肩、右臂、左肩、右前臂、左臂、左手背、背
    部、右頭皮、右膝等處瘀傷、右小腿擦挫傷及下門齒斷裂2
    顆等傷害，已如前述，苟非刻意踹踢毆打，僅相互拉扯之動
    作，自無導致告訴人臉部、手部、腿部多處瘀傷及挫傷之可
    能，甚而下門齒斷裂2 顆，益證告訴人指述被告與「阿智」
    之成年男子確有徒手毆打告訴人之行為，應非虛枉，堪值採
    信。況被告於偵查中自承伊與綽號「阿智」之成年男子確有
    與告訴人發生拉扯等情，而證人丙○○於本院審理時亦附合
    其詞，陳稱被告與告訴人僅發生拉扯云云，然查被告、「阿
    智」與告訴人均係成年男子，且因爭吵發生推擠、拉扯，極
    有可能導致對方受有傷害乙節，依被告之智識程度，應足以
    預見，被告仍悍然與告訴人發生肢體衝突，顯有容任傷害結
    果發生之本意，其有傷害之不確定故意甚明。
三、核被告乙○○所為，係犯刑法第277 條第1 項之傷害罪。被
    告與綽號「阿智」之成年男子間，有犯意聯絡及行為分擔，
    應論以共同正犯。末查被告有事實欄所載之執行紀錄，有臺
    灣高等法院被告前案紀錄表在卷可稽，其於有期徒刑執行完
    畢後之5 年以內，再故意犯本件有期徒刑以上之上開之罪，
    為累犯，應依法加重其刑。
四、原審據以論罪科刑，固非無見。惟本件被告傷害告訴人之時
    間為97年9 月26日，惟原判決就犯罪時間誤認為97年9 月29
    日，又原審認被告係單獨為傷害行為，事實及理由欄均漏論
    被告與綽號「阿智」之成年男子間，就上開傷害犯行，有犯
    意聯絡及行為分擔，應論以共同正犯，尚有未合。被告以其
    未出手毆打甲○○為由上訴，否認犯罪，雖無理由，已如前
    述，惟原判決既有上開可議之處，自應由本院將原判決撤銷
    改判。爰審酌被告乙○○曾有違反槍砲彈藥刀械管制條例、
    毒品危害防制條例等前科紀錄（見卷附臺灣高等法院被告前
    案紀錄表），素行不端，僅因細故傷害告訴人甲○○之身體
    ，造成之傷勢非輕，所生危害非微，兼衡被告之品行、智識
    程度（高職畢業）、生活狀況、犯罪之動機、目的、手段、
    否認犯行且迄未與告訴人達成和解之犯罪後態度等一切情狀
    ，量處如主文所示之刑，並諭知易科罰金之折算標準。
據上論斷，應依刑事訴訟法455 條之1 第1 項、第3 項、第369
條第1 項前段、第364 條、第299 條第1 項前段，刑法第28條、
第277 條第1 項前段、第47條第1 項、第41條第1 項前段，刑法
施行法第1 條之1 第1 項、第2 條前段，判決如主文。
本案經檢察官陳宣每到庭執行職務。
中    華    民    國    98    年    11    月    30    日
                  刑事第十五庭  審判長法  官  吳幸娥
                                      法  官  許炎灶
                                      法  官  廖欣儀
以上正本證明與原本無異
本判決不得上訴
                                      書記官  黃頌棻
中    華    民    國    98    年    11    月    30    日
附錄本案論罪科刑法條全文：
中華民國刑法第277條
（普通傷害罪）
傷害人之身體或健康者，處 3 年以下有期徒刑、拘役或 1 千元
以下罰金。
犯前項之罪因而致人於死者，處無期徒刑或7 年以上有期徒刑；
致重傷者，處3 年以上10年以下有期徒刑。


司法院資訊處製作；財團法人民間司法改革基金會備份。
